Minutes et répertoires du notaire Jacques GILLET, janvier 1750 - 26 septembre 1755 (étude XXXVIII)
Archives nationales
- Minutes de Jacques GILLET, janvier 1750 - septembre 1755; MC/ET/XXXVIII/378 - MC/ET/XXXVIII/423
  - Minutes. 1751, novembre - décembre, novembre - décembre 1751; MC/ET/XXXVIII/392
    - Apprentissage, métier sculpteur, Paris., 4 novembre 1751; MC/ET/XXXVIII/392
      Nom, qualité: (M.) Cuel, Jacques.
      Nom, qualité: (M.) Buron, Jean Baptiste.
    - Inventaire après décès de Charles Bourgeois., 4 novembre 1751; MC/ET/XXXVIII/392
      Nom, qualité: (M.) Bourgeois, Charles.
      inventaire après décès; Bourgeois, Charles
    - Sous-bail, appartement, Paris, cour Saint-Martin., 4 novembre 1751; MC/ET/XXXVIII/392
      Nom, qualité: (M.) Chiltknecht, Jean Georges.
      Nom, qualité: (Mme ou Mlle) Creuset, Anne Etiennette.
      Nom, qualité: (M.) Jaunot, Andre.
      Profession: marchand de cheveux.
      Nom, qualité: (Mme ou Mlle) Lacombe, Louise.
    - Inventaire après décès de Françoise Machu, veuve en premières noces de Claude Charlemagne Moreau, épouse en secondes noces de Claude Frédéric Hanicquet., 5 novembre 1751; MC/ET/XXXVIII/392
      Nom, qualité: (Mme ou Mlle) Machu, Françoise.
      Relations: veuve de l'intervenant 2, épouse de l'intervenant 3.
      Nom, qualité: (M.) Moreau, Claude Charlemagne.
      Nom, qualité: (M.) Hanicquet, Claude Frédéric.
      inventaire après décès; Machu, Françoise; Moreau, Claude Charlemagne; Hanicquet, Claude Frédéric
    - Succession, transport de droits., 5 novembre 1751; MC/ET/XXXVIII/392
      Nom, qualité: (M.) Vanie, Nicolas.
      Profession: marchand de laine.
      Domicile: Haute-Epine (picardie).
      Nom, qualité: (Mme ou Mlle) Vanie, Francoise.
      Nom, qualité: (M.) Leroy, Antoine.
    - Bail, dependances d'une maison, terre., 6 novembre 1751; MC/ET/XXXVIII/392
      Nom, qualité: (M.) Varenne, Louis Cesar.
      Nom, qualité: (M.) Harang, Jean.
      Nom, qualité: (Mme ou Mlle) Heure, Marie Denise.
    - Mariage., 6 novembre 1751; MC/ET/XXXVIII/392
      Nom, qualité: (M.) Lange, Jean.
      Profession: fumiste.
      Nom, qualité: (Mme ou Mlle) Bertoline, Marie.
      Nom, qualité: (Mme ou Mlle) Millet, Elisabeth.
    - Resignation, prebende, Castres, collegiale Saint-Pierre-de-Burlas., 6 novembre 1751; MC/ET/XXXVIII/392
      Nom, qualité: (M.) Durand Du Puget de, Jean Jacques Francois.
      Domicile: Castres (diocese).
      Nom, qualité: (M.) Durand, Jean Jacques.
      Profession: clerc.
      Domicile: Castres (diocese)
    - Transaction., 7 novembre 1751; MC/ET/XXXVIII/392
      Nom, qualité: (M.) Caron, Hubert.
      Nom, qualité: (Mme ou Mlle) Meziere, Genevieve.
      Nom, qualité: (Mme ou Mlle) Poquet, Catherine.
    - Mariage., 7 novembre 1751; MC/ET/XXXVIII/392
      Nom, qualité: (M.) Mascar, Jean Baptiste (bourgeois de Paris).
      Nom, qualité: (Mme ou Mlle) Heruville, Marie.
    - Mariage., 7 novembre 1751; MC/ET/XXXVIII/392
      Nom, qualité: (M.) Poiron, Simon.
      Profession: ouvrier en bas.
      Nom, qualité: (Mme ou Mlle) Junot, Marie Nicole.
    - Mariage., 7 novembre 1751; MC/ET/XXXVIII/392
      Nom, qualité: (M.) Perault, Thomas.
      Nom, qualité: (Mme ou Mlle) Hemery, Francoise Nicole.
    - Mariage., 7 novembre 1751; MC/ET/XXXVIII/392
      Nom, qualité: (M.) Thouvenin, Leonard.
      Profession: employe dans les tailles.
      Domicile: Paris (election).
      Nom, qualité: (Mme ou Mlle) Viel Dupre, Anne Charlotte.
    - Mariage., 7 novembre 1751; MC/ET/XXXVIII/392
      Nom, qualité: (M.) Vatelier, Jean Baptiste.
      Nom, qualité: (Mme ou Mlle) Boucher, Marie Jeanne.
      Profession: couturiere (maître).
    - Apprentissage, métier doreur, Paris., 7 novembre 1751; MC/ET/XXXVIII/392
      Nom, qualité: (M.) Canet, Jean.
      Nom, qualité: (M.) Tricot, Jean Etienne.
    - Apprentissage, métier sculpteur, Paris., 7 novembre 1751; MC/ET/XXXVIII/392
      Nom, qualité: (M.) Charle, Gaspard.
      Nom, qualité: (M.) Cousinet, Henri Nicolas.
    - Apprentissage, métier sculpteur, Paris., 7 novembre 1751; MC/ET/XXXVIII/392
      Nom, qualité: (M.) Boulard, Pierre.
      Nom, qualité: (M.) Finet, Francois.
    - Mariage., 8 novembre 1751; MC/ET/XXXVIII/392
      Nom, qualité: (M.) Delatre, Jean Claude.
      Nom, qualité: (Mme ou Mlle) Reniez, Marie.
    - Rente viagere sur le roi, constitution, aides et gabelles mai 1751., 8 novembre 1751; MC/ET/XXXVIII/392
      Nom, qualité: (Mme ou Mlle) Jovelet, Madeleine.
      Domicile: Versailles
    - Rente viagere sur le roi, constitution, pieces jointes, aides et gabelles mai 1751, acte de bapteme., 8 novembre 1751; MC/ET/XXXVIII/392
      Nom, qualité: (M.) Malivoire, Etienne.
    - Rente viagere sur le roi, constitution, aides et gabelles mai 1751., 8 novembre 1751; MC/ET/XXXVIII/392
      Nom, qualité: (Mme ou Mlle) Lemaistre, Marie Madeleine.
      Nom, qualité: (M.) Lecellier, Nicolas.
    - Rente viagere sur le roi, constitution, pieces jointes, aides et gabelles mai 1751, acte de bapteme., 8 novembre 1751; MC/ET/XXXVIII/392
      Nom, qualité: (Mme ou Mlle) Grimbert, Marguerite.
      Nom, qualité: (M.) Fenet, Jean Louis.
    - Rente viagere sur le roi, constitution, pieces jointes, aides et gabelles mai 1751, acte de bapteme., 8 novembre 1751; MC/ET/XXXVIII/392
    - Rente viagere sur le roi, constitution, aides et gabelles mai 1751., 8 novembre 1751; MC/ET/XXXVIII/392
      Nom, qualité: (M.) Touze, Antoine.
    - Rente viagere sur le roi, constitution, pieces jointes, aides et gabelles mai 1751, acte de bapteme., 8 novembre 1751; MC/ET/XXXVIII/392
      Nom, qualité: (M.) Daniel, Germain.
      Profession: eventailliste (marchand).
    - Rente viagere sur le roi, constitution, aides et gabelles mai 1751., 8 novembre 1751; MC/ET/XXXVIII/392
    - Rente viagere sur le roi, constitution, aides et gabelles mai 1751., 8 novembre 1751; MC/ET/XXXVIII/392
      Nom, qualité: (Mme ou Mlle) Fouque, Catherine Jeanne.
    - Rente viagere sur le roi, constitution, pieces jointes, aides et gabelles mai 1751, acte de bapteme., 8 novembre 1751; MC/ET/XXXVIII/392
      Nom, qualité: (M.) Gravelle, Louis Bernard.
    - Rente viagere sur le roi, constitution, pieces jointes, aides et gabelles mai 1751, acte de bapteme., 8 novembre 1751; MC/ET/XXXVIII/392
      Nom, qualité: (Mme ou Mlle) Voisin, Marie.
      Nom, qualité: (M.) Treilhere ou Treillet, Jacques.
      Profession: tailleur de pierre
    - Bail, chambre, Paris, tour du Temple Dite de l'Ecole., 8 novembre 1751; MC/ET/XXXVIII/392
      Nom, qualité: (M.) Dutot, Antoine.
      Domicile: Paris, Sainte-Marie du Temple (paroisse).
      Nom, qualité: (M.) Briard, Jean Pierre Fils.
      Nom, qualité: (M.) Gentil, Charles Nicolas.
    - Bail, maison, terre., 8 novembre 1751; MC/ET/XXXVIII/392
      Nom, qualité: (Mme ou Mlle) Lacressonniere, Madeleine.
      Nom, qualité: (M.) Dupuis, Francois.
      Nom, qualité: (M.) Debourges, Eloi.
      Profession: marchand de moutons.
      Domicile: Beauvoir-le-Rollot (picardie)
    - Mariage., 8 novembre 1751; MC/ET/XXXVIII/392
      Nom, qualité: (M.) Cottin, Pierre.
      Nom, qualité: (Mme ou Mlle) Ferront, Marie Francoise.
    - Bail à rente, terre, Noisy-le-Sec., 9 novembre 1751; MC/ET/XXXVIII/392
      Nom, qualité: (M.) Nicolas, Louis.
      Nom, qualité: (Mme ou Mlle) Tan, Marie Jeanne.
    - Testament., 9 novembre 1751; MC/ET/XXXVIII/392
      Nom, qualité: (Mme ou Mlle) Desnoyers, Louise Marie Anne.
      Nom, qualité: (M.) Dumas, Jacques.
      Profession: commis de banque.
      Nom, qualité: (M.) Legouteux.
      Profession: banquier
    - Mariage., 10 novembre 1751; MC/ET/XXXVIII/392
      Nom, qualité: (M.) Bourdon, Louis.
      Domicile: Saint-Ouen.
      Nom, qualité: (Mme ou Mlle) Loiseau, Marie Marguerite.
    - Rente, constitution., 10 novembre 1751; MC/ET/XXXVIII/392
      Nom, qualité: (M.) Laurent, Simon Louis.
      Relations: fils de l'intervenant 2.
      Nom, qualité: (Mme ou Mlle) Desbrousselles, Marie Noelle.
      Nom, qualité: (M.) Laurent, Jean.
    - Succession, decharge, meuble., 11 novembre 1751; MC/ET/XXXVIII/392
      Nom, qualité: (M.) Panton, Jacques.
      Profession: voiturier par terre
    - Apprentissage, métier sculpteur, Paris., 11 novembre 1751; MC/ET/XXXVIII/392
      Nom, qualité: (M.) Letellier, Jean Baptiste.
      Nom, qualité: (M.) Lheureux, Paul Jean.
    - Mariage., 12 novembre 1751; MC/ET/XXXVIII/392
      Nom, qualité: (M.) Billoin, Pierre Augustin.
      Nom, qualité: (Mme ou Mlle) Duval, Genevieve.
      Nom, qualité: (M.) Francois, Firmin (bourgeois de Paris).
    - Rente, transport., 12 novembre 1751; MC/ET/XXXVIII/392
      Nom, qualité: (Mme ou Mlle) Fortin, Nicole.
      Nom, qualité: (M.) Bally de, Jean Pierre.
      Profession: vicaire general.
      Domicile: Grenoble (diocese)
    - Mariage., 12 novembre 1751; MC/ET/XXXVIII/392
      Nom, qualité: (M.) Lepaire, Louis Jerome.
      Domicile: Corbeil.
      Nom, qualité: (Mme ou Mlle) Leclerc, Anne Claude.
      Domicile: Charonne
    - Rente, constitution., 13 novembre 1751; MC/ET/XXXVIII/392
      Nom, qualité: (M.) Lefort, Louis Francois.
    - Mariage., 13 novembre 1751; MC/ET/XXXVIII/392
      Nom, qualité: (Mme ou Mlle) Lecuit, Jeanne Francoise.
    - Succession, mariage, maison, Beaumesnil (normandie)., 14 novembre 1751; MC/ET/XXXVIII/392
      Nom, qualité: (M.) Lelandais, Philippe.
      Profession: tisserand.
      Domicile: Beaumesnil (normandie).
      Nom, qualité: (Mme ou Mlle) Hubert, Gillette.
    - Mariage., 14 novembre 1751; MC/ET/XXXVIII/392
      Nom, qualité: (M.) Brazil, Philippe.
      Nom, qualité: (Mme ou Mlle) Kers, Francoise Perette.
    - Mariage., 14 novembre 1751; MC/ET/XXXVIII/392
      Nom, qualité: (M.) Collot, Toussaint.
      Profession: marchand de biere,fruitier.
      Nom, qualité: (Mme ou Mlle) Cherassez, Marie Madeleine.
    - Bail, maison, Villette-St-Lazare (la)., 14 novembre 1751; MC/ET/XXXVIII/392
      Nom, qualité: (M.) Bouret, Jean.
      Nom, qualité: (Mme ou Mlle) Pigal, Marie.
      Nom, qualité: (Mme ou Mlle) Jolin, Marie Anne.
    - Apprentissage, métier doreur sur metaux, Paris., 14 novembre 1751; MC/ET/XXXVIII/392
      Nom, qualité: (M.) Drocourt, Jean Louis.
      Nom, qualité: (M.) Durand, Alexis Henri.
    - Mariage., 15 novembre 1751; MC/ET/XXXVIII/392
      Nom, qualité: (M.) Tillet, Charles.
      Nom, qualité: (Mme ou Mlle) Lefebvre, Marie Francoise.
    - Vente, meuble, Paris., 15 novembre 1751; MC/ET/XXXVIII/392
      Nom, qualité: (M.) Lecuyer, Jean (bourgeois de Paris).
      Nom, qualité: (Mme ou Mlle) Gaslin, Cecile.
      Nom, qualité: (M.) Crevier, Pierre.
      Domicile: Falaise.
      Nom, qualité: (Mme ou Mlle) Billion, Marie Jeanne.
    - Bail, jardin, terre, Bagnolet., 15 novembre 1751; MC/ET/XXXVIII/392
      Nom, qualité: (M.) Huet, Christophe.
      Nom, qualité: (M.) Chardon, Denis.
      Nom, qualité: (Mme ou Mlle) Dodor, Genevieve.
    - Rente viagere, constitution., 15 novembre 1751; MC/ET/XXXVIII/392
      Nom, qualité: (M.) Dubillon, Jean Pierre Remy.
      Domicile: Villette (la) (Paris).
      Nom, qualité: (Mme ou Mlle) Langlois, Marie Marguerite.
    - Mariage., 15 novembre 1751; MC/ET/XXXVIII/392
    - Procuration, pierre., 15 novembre 1751; MC/ET/XXXVIII/392
      Nom, qualité: (M.) Bernier, Michel.
      Nom, qualité: (M.) Mariette, Francois.
      Profession: voiturier (marchand).
      Domicile: Rapee (la), Sainte Marguerite (paroisse)
    - Alloue, métier peintre, Paris., 16 novembre 1751; MC/ET/XXXVIII/392
      Nom, qualité: (M.) Capitaine, Martin Jacques.
      Nom, qualité: (M.) Touze, Michel Louis.
    - Apprentissage, métier sculpteur, Paris., 16 novembre 1751; MC/ET/XXXVIII/392
      Nom, qualité: (M.) Chenu, Jean Baptiste Quentin.
      Nom, qualité: (M.) Bonnemain, Jean Louis.
    - Bail, appartement, Paris, rue au Maire., 17 novembre 1751; MC/ET/XXXVIII/392
      Nom, qualité: (M.) Dubois, Jacques.
      Nom, qualité: (M.) Delarocque, Jean Baptiste.
      Profession: econome sequestre de plusieurs dioceses.
      Nom, qualité: (M.) Delarocque de Garge, Claude Jacques.
      Profession: garde du corps du roi.
      Domicile: Pernay (touraine)
    - Mariage., 17 novembre 1751; MC/ET/XXXVIII/392
      Nom, qualité: (M.) Osselin, Nicolas.
      Profession: rotisseur (marchand).
      Nom, qualité: (Mme ou Mlle) Le Moine, Marguerite.
      Nom, qualité: (Mme ou Mlle) Canut, Francoise.
    - Succession, partage, meuble, Paris., 17 novembre 1751; MC/ET/XXXVIII/392
      Nom, qualité: (Mme ou Mlle) Trenel, Marie.
      Nom, qualité: (M.) Chevaucheur, Nicolas.
      Profession: garde-chasse
    - Mariage., 18 novembre 1751; MC/ET/XXXVIII/392
      Nom, qualité: (M.) Suret, Louis Toussaint.
      Profession: jardinier (garcon).
      Nom, qualité: (Mme ou Mlle) Cliquet, Marie Louise.
      Nom, qualité: (M.) Saulnier, Laurent.
    - Vente, maison, Aubervilliers., 18 novembre 1751; MC/ET/XXXVIII/392
      Nom, qualité: (Mme ou Mlle) Baudoy, Marie Jeanne.
      Nom, qualité: (M.) Leclerc, Michel.
      Profession: fontainier de l'hotel de ville.
      Nom, qualité: (Mme ou Mlle) Poisson, Marie Madeleine.
      Nom, qualité: (M.) Vontemps, Ignace.
      Profession: boucher (marchand)
    - Transport., 19 novembre 1751; MC/ET/XXXVIII/392
      Nom, qualité: (M.) Vollee, Francois Alexandre.
      Nom, qualité: (Mme ou Mlle) Duval, Marie Denise.
      Nom, qualité: (M.) Boursier, Philippe.
      Nom, qualité: (Mme ou Mlle) Croissant, Marie.
      Nom, qualité: (M.) Guinefoulant, Jean.
    - Mariage., 19 novembre 1751; MC/ET/XXXVIII/392
      Nom, qualité: (M.) Hautin, Francois.
      Domicile: Louvre-en-Parisis.
      Nom, qualité: (Mme ou Mlle) Moreau, Marie Francoise.
      Domicile: Louvre-en-Parisis
    - Bail à rente, terre, Bobigny., 19 novembre 1751; MC/ET/XXXVIII/392
      Nom, qualité: (M.) Nicolas, Jean.
      Nom, qualité: (Mme ou Mlle) Pistolete, Jeanne.
    - Mariage., 20 novembre 1751; MC/ET/XXXVIII/392
      Nom, qualité: (M.) Magdelaine, Joachim Felix.
      Nom, qualité: (Mme ou Mlle) Boyer, Marie Catherine.
    - Rente, transport., 20 novembre 1751; MC/ET/XXXVIII/392
      Nom, qualité: (M.) Royer, Louis.
      Nom, qualité: (Mme ou Mlle) Martin, Marie Angelique.
      Nom, qualité: (M.) Lasnier, Raymond.
      Profession: peintre et directeur (ancien) de l'academie de Saint-luc.
    - Mariage., 20 novembre 1751; MC/ET/XXXVIII/392
      Nom, qualité: (M.) Renaut, Jean.
      Nom, qualité: (Mme ou Mlle) Chenu, Anne Catherine.
    - Alloue, métier tailleur d'habits, Paris., 21 novembre 1751; MC/ET/XXXVIII/392
      Nom, qualité: (M.) Bonvalet, Jean Francois.
      Nom, qualité: (M.) Net, Guillaume.
    - Mariage., 21 novembre 1751; MC/ET/XXXVIII/392
      Nom, qualité: (M.) Millet, Etienne Martin.
      Nom, qualité: (Mme ou Mlle) Josse, Marie Anne.
    - Mariage., 21 novembre 1751; MC/ET/XXXVIII/392
      Nom, qualité: (M.) Montel, Claude.
      Nom, qualité: (Mme ou Mlle) Leduc, Marie Angelique.
    - Succession, transport de droits., 21 novembre 1751; MC/ET/XXXVIII/392
      Nom, qualité: (Mme ou Mlle) Duval, Marie Anne.
      Nom, qualité: (M.) Brou, Jacques.
      Profession: potier de terre (maître).
    - Bail, maison, terre., 21 novembre 1751; MC/ET/XXXVIII/392
      Nom, qualité: (M.) Leconte, Pierre.
      Nom, qualité: (M.) Bizet, Jacques Noel.
      Nom, qualité: (Mme ou Mlle) Moise, Catherine.
      Nom, qualité: (M.) Gouteux, Michel.
      Profession: voiturier
    - Rente, titre nouvel., 21 novembre 1751; MC/ET/XXXVIII/392
      Nom, qualité: (M.) Morel, Guillaume.
      Nom, qualité: (M.) Mauge, Pierre.
      Profession: couvreur de maison (compagnon).
    - Apprentissage, métier rubannier, Paris., 21 novembre 1751; MC/ET/XXXVIII/392
      Nom, qualité: (M.) Mirville, Louis Ambroise.
      Nom, qualité: (M.) Pinard, Adriene.
    - Vente, terre, Montlhery., 21 novembre 1751; MC/ET/XXXVIII/392
      Nom, qualité: (M.) Marlet, Pierre.
      Domicile: Montlhery.
      Nom, qualité: (Mme ou Mlle) Cassar, Marie Louise.
      Nom, qualité: (M.) Verrier, Pierre.
      Domicile: Montlhery
    - Rente, transport., 22 novembre 1751; MC/ET/XXXVIII/392
      Nom, qualité: (Mme ou Mlle) Chevalier, Charlotte.
      Nom, qualité: (Mme ou Mlle) Jans, Marie Poncette.
    - Inventaire après décès de Charles Crespin., 24 novembre 1751; MC/ET/XXXVIII/392
      Nom, qualité: (M.) Crespin, Charles.
      inventaire après décès; Crespin, Charles
    - Bail, appartement, Paris, rue Neuve-d'Orleans., 24 novembre 1751; MC/ET/XXXVIII/392
      Profession: passementier boutonnier (maître).
      Nom, qualité: (M.) Demesse, Charles Toussaint.
      Nom, qualité: (Mme ou Mlle) Lafeuille, Anne.
    - Consentement, rentree en jouissance de terres, Marcheroux (vexin Francais)., 24 novembre 1751; MC/ET/XXXVIII/392
      Nom, qualité: (M.) Decaux, Charles.
      Nom, qualité: (Mme ou Mlle) Fournier, Marie.
      Nom: (personne morale) Abbaye Saint-Nicolas de Marcheroux En Vexin
    - Vente, maison, terre., 25 novembre 1751; MC/ET/XXXVIII/392
      Nom, qualité: (M.) Robert, Nicolas.
      Nom, qualité: (Mme ou Mlle) Lepelletier, Francoise.
      Profession: paveur (compagnon).
    - Rente fonciere, titre nouvel., 25 novembre 1751; MC/ET/XXXVIII/392
      Nom, qualité: (M.) Fauveau, Jean Michel.
      Nom, qualité: (M.) Malbeste, Jacques Louis (bourgeois de Paris)
    - Mariage., 26 novembre 1751; MC/ET/XXXVIII/392
      Nom, qualité: (M.) Liard, Jacques Guillaume Pierre.
      Profession: cuisinier.
      Nom, qualité: (Mme ou Mlle) Giroux, Marie Angelique.
    - Rente fonciere, quittance de rachat., 26 novembre 1751; MC/ET/XXXVIII/392
      Nom, qualité: (Mme ou Mlle) Louifer, Jacqueline Charlotte.
      Nom, qualité: (M.) Clouet, Sebastien.
      Profession: sellier (maître).
      Nom, qualité: (M.) Prieur, Pierre.
      Domicile: Villebon.
      Nom, qualité: (Mme ou Mlle) Biron, Marie Anne.
    - Donation entre vifs, terre, Noisy-le-Sec., 26 novembre 1751; MC/ET/XXXVIII/392
    - Resignation, revocation, prebende de saint-pierre de burlas, Castres, collegiale Saint-Pierre-de-Burlas., 27 novembre 1751; MC/ET/XXXVIII/392
      Nom, qualité: (M.) Durand Du Puget de, Jean Jacques Francois (écuyer).
    - Apprentissage, métier sculpteur, Paris., 29 novembre 1751; MC/ET/XXXVIII/392
      Nom, qualité: (M.) Anquetin, Charles.
    - Apprentissage, métier doreur, Paris., 29 novembre 1751; MC/ET/XXXVIII/392
      Nom, qualité: (M.) Bison ou Bisson, Etienne.
      Nom, qualité: (M.) Godin, Jean Charles Sebastien.
    - Rente, quittance de rachat., 30 novembre 1751; MC/ET/XXXVIII/392
      Nom, qualité: (M.) Benard, Michel.
      Nom: (personne morale) Communaute Des Vitriers de Paris
    - Alloue, métier tailleur d'habits, Paris., 1er décembre 1751; MC/ET/XXXVIII/392
      Nom, qualité: (Mme ou Mlle) Give, Jeanne Helene.
      Nom, qualité: (M.) Buzeine, Andre.
      Nom, qualité: (Mme ou Mlle) Despaux, Jeanne.
      Relations: veuve de l'intervenant 4, épouse de l'intervenant 2, mère de l'intervenant 1.
      Nom, qualité: (M.) Givet, Charles Henri.
    - Bail, marais, Paris, rue de Careme-Prenant., 1er décembre 1751; MC/ET/XXXVIII/392
      Nom, qualité: (M.) Saunier, Nicolas.
      Nom, qualité: (Mme ou Mlle) Saunier, Madeleine.
      Nom, qualité: (M.) Cliquet, Guillaume.
      Nom, qualité: (Mme ou Mlle) Ledru, Marie Louise.
    - Rente, constitution., 1er décembre 1751; MC/ET/XXXVIII/392
    - Bail, boutique, Paris, carre de la Porte-St-Denis., 2 décembre 1751; MC/ET/XXXVIII/392
      Nom, qualité: (M.) Bouchet, Pierre.
      Nom, qualité: (M.) Barbier, Antoine.
      Nom, qualité: (Mme ou Mlle) Delaporte, Marie Therese.
    - Apprentissage, métier sculpteur, Paris., 2 décembre 1751; MC/ET/XXXVIII/392
      Nom, qualité: (M.) Lepreux, Jean Nicolas.
      Nom, qualité: (M.) Pineau, Dominique.
    - Quittance., 2 décembre 1751; MC/ET/XXXVIII/392
      Nom, qualité: (M.) Mortas, Nicolas (bourgeois de Paris).
      Nom, qualité: (M.) Vaury, Honore.
      Profession: ecrivain à la peau au greffe criminel du Parlement (commis).
    - Quittance., 3 décembre 1751; MC/ET/XXXVIII/392
      Nom, qualité: (M.) Peyronnet, Jean Bernard Dominique.
      Nom, qualité: (M.) Sage, Antoine.
      Domicile: Toulouse
    - Rente, constitution., 3 décembre 1751; MC/ET/XXXVIII/392
      Nom, qualité: (M.) Maitrot, Antoine.
      Domicile: Louveciennes (marly).
      Nom, qualité: (Mme ou Mlle) Durocher, Genevieve.
      Nom, qualité: (M.) Ceilliere, Sebastien.
      Profession: sergent des gardes francaises.
      Nom, qualité: (Mme ou Mlle) Bizon, Marie Anne.
    - Apprentissage, transport, métier vitrier, Paris., 4 décembre 1751; MC/ET/XXXVIII/392
      Nom, qualité: (M.) Siroy, Louis.
      Relations: ancien apprenti de l'intervenant 2.
      Nom, qualité: (M.) Brouin, Denis.
      Nom, qualité: (M.) Oran, Gilles.
    - Bail, ferme, terre., 4 décembre 1751; MC/ET/XXXVIII/392
      Profession: receveur des epices des maitres des requetes du palais (ancien).
      Nom, qualité: (M.) Cottin, Jean.
      Nom, qualité: (Mme ou Mlle) Pigalle, Marie Anne.
    - Bail, boutique, Paris, rue des Gravilliers., 4 décembre 1751; MC/ET/XXXVIII/392
      Nom, qualité: (Mme ou Mlle) Menard, Francoise.
      Nom, qualité: (M.) Debarnouilhe, Pierre.
      Nom, qualité: (M.) Bernard, Philippe.
    - Apprentissage, métier sculpteur, Paris., 5 décembre 1751; MC/ET/XXXVIII/392
      Nom, qualité: (M.) Lamy, Louis Caude.
      Nom, qualité: (M.) Leroux, Jean.
    - Mariage., 5 décembre 1751; MC/ET/XXXVIII/392
      Nom, qualité: (M.) Dupuis, Nicolas Claude.
      Nom, qualité: (Mme ou Mlle) Marechal, Genevieve.
    - Succession, compte., 10 décembre 1751; MC/ET/XXXVIII/392
      Nom, qualité: (M.) Grouches de, Jacques Etienne (comte de chepy).
      Profession: marchal des camps et armées du roi
    - Rente, constitution., 11 décembre 1751; MC/ET/XXXVIII/392
      Nom, qualité: (Mme ou Mlle) Debrouesselles, Marie Noel.
      Profession: eventailliste (marchand)
    - Inventaire après décès de Robert Benoist., 11 décembre 1751; MC/ET/XXXVIII/392
      Nom, qualité: (M.) Benoist, Robert.
      Profession: boutonnier
      inventaire après décès; Benoist, Robert
    - Succession, notoriete, pieces jointes, acte d'etat civil., 11 décembre 1751; MC/ET/XXXVIII/392
      Nom, qualité: (Mme ou Mlle) Cosset, Claude Catherine.
    - Bail, terre, Clignancourt., 12 décembre 1751; MC/ET/XXXVIII/392
      Profession: marchand de bois.
      Nom, qualité: (M.) Auvry, Jacques.
      Nom, qualité: (Mme ou Mlle) Henriette, Marie Didier.
    - Quittance., 12 décembre 1751; MC/ET/XXXVIII/392
      Nom, qualité: (M.) Hanicque, Claude Frederic.
      Profession: dorer (maître).
      Nom, qualité: (Mme ou Mlle) Moreau, Jacqueline Francoise.
      Nom, qualité: (Mme ou Mlle) Moreau, Marie Anne.
      Nom, qualité: (M.) Paillard, Quentin.
    - Apprentissage, métier doreur, Paris., 12 décembre 1751; MC/ET/XXXVIII/392
      Nom, qualité: (M.) Joandel, Jean Baptiste.
      Nom, qualité: (M.) Vivier A Vivie, Cantien.
      Profession: doreur (maître),jure de la communaute des doreurs (ancien).
    - Quittance., 12 décembre 1751; MC/ET/XXXVIII/392
      Nom, qualité: (M.) Legeste, Charles.
      Profession: avocat au parement.
      Profession: ecrivain à la peau au greffe criminel au Parlement (commis).
    - Apprentissage, métier peintre, Paris., 13 décembre 1751; MC/ET/XXXVIII/392
      Nom, qualité: (M.) Moret, Jean Baptiste.
      Nom, qualité: (M.) Bailliet, Claude Simon.
    - Consentement, obligation., 13 décembre 1751; MC/ET/XXXVIII/392
      Nom, qualité: (Mme ou Mlle) Adam, Denise.
      Nom, qualité: (M.) Dubut, Vincent.
    - Inventaire après décès de Marie Geneviève Pechon, épouse de Pierre Parfait., 13 décembre 1751; MC/ET/XXXVIII/392
      Nom, qualité: (Mme ou Mlle) Pechon, Marie Geneviève.
      Nom, qualité: (M.) Parfait, Pierre.